【裁判字號】    96,上更(二),591
【裁判日期】    970131
【裁判案由】    強盜
【裁判全文】
臺灣高等法院刑事判決             96年度上更(二)字第591號
上  訴  人
即  被  告  甲○○
上列上訴人因強盜案件，不服臺灣板橋地方法院95年度訴字第71
3號，中華民國95年7月31日第一審判決（起訴案號：臺灣板橋地
方法院檢察署95年度偵字第3327號），提起上訴後，經最高法院
第2次發回更審，本院判決如下：
    主  文
原判決撤銷。
甲○○意圖為自己不法之所有，攜帶兇器以強暴至使不能抗拒，
而取他人之物，處有期徒刑柒年陸月，扣案之水果刀壹支沒收。
    事  實
一、甲○○於民國（下同）94年2月22日15時34分許，駕駛懸掛
    FＦＥＸ—848號車牌之銀白色機車，行經臺北縣新莊市○○
    路887之4號旁時，見丙○○一人獨行，四下無人，即意圖為
    自己不法之所有，駛至丙○○身旁，向丙○○稱：他在跑路
    （意指逃亡），有沒有錢借給他，見丙○○未予理會，甲○○竟拿出預藏之水果刀，以刀尖抵住丙○○之腹部，致使丙○○因其強暴行為，畏懼遭到刺殺而不能抵抗，而任其搜刮
    口袋，取走現金新臺幣（下同）約4、5千元及一包香煙。甲○○得手後，隨即騎該機車離去，經警於94年2月23日21時
    30分許，循線在臺北縣新莊市○○路○段與天祥街口查獲，
    並起出上開扣案之水果刀一支。
二、案經臺北縣政府警察局新莊分局報告臺灣板橋地方法院檢察
    署檢察官偵查起訴。
    理  由
一、訊據上訴人即被告甲○○矢口否認有何上開強盜之犯行，辯
    稱：伊沒有做本案，也不需要做這個案子，伊是賣刮鬍刀、
    指甲刀及水果刀。又案發當時伊在擺攤賣刮鬍刀、指甲刀及
    水果刀，是在一級棒社區（按應為新莊市○○路○段三五○
    號伊吉邦社區之誤）之7-11超商擺攤，那邊的人也都知道伊
    在賣刮鬍刀，綽號叫「拜六」（台語），當天伊早上在菜市
    場擺攤，到下午一、二點，離開的時候，伊應該有回家先吃
    飯，再到附近的工廠去推銷伊賣的東西，再到7-11超商擺攤
    ，因為在那邊生意不錯，伊當天在7-11超商做了兩千元的生
    意，伊攜帶扣案之水果刀是要防身用，被害人所指歹徒另有
    其人。且於本院前審則另主張其於警訊時被刑求，於本審則
    改稱係員警要伊吃下這案云云。惟查：
(一)、證據能力部分
(1)、證人丙○○之檢察官偵查筆錄、丁○○之偵查筆錄之證據能
    力：
    按被告以外之人於偵查中向檢察官所為之陳述，除顯有不可
    信之情況者外，得為證據，刑事訴訟法第一百五十九條之一
    第二項定有明文。查本件證人丙○○、丁○○分別於偵查中
    之供述，均詳述事實，且與審判中之供述相符，並無顯不可
    信之情況，丙○○、丁○○上開供述，應有證據能力而得作
    為本院判決之基礎。
(2)、車輛失竊電腦輸入單、贓物認領保管單等之證據能力：
    臺北縣政府警察局車輛失竊電腦輸入單、證人丁○○所簽具
    之贓物認領保管單，雖均係被告以外之人於審判外之言詞及
    書面陳述而屬傳聞證據，惟車輛失竊電腦輸入單是員警依據
    車輛所有人之報案資料所做之書面紀錄，而贓物認領保管單
    則是就員警所查獲物品，發還給被害人收執之文書證明，二
    者均係具有公務員身分之司法警察本於其法定職務為之，並
    經被害人確認無訛，其真實之保障極高，依刑事訴訟法第一
    百五十九條之四第一款之規定，自有證據能力。
(3)、監視攝影機翻拍之照片一張、被告經警查獲時拍攝之外貌、
    衣著、背包及水果刀照片五張等，係利用上開監視器所攝內
    容翻拍或透過相機拍攝所得之物證，或係證人張建邦個人平
    日使用之名片，均與本案犯罪事實有自然之關聯性，經查並
    無不得作為證據之事由，依法自得作為證據。
(二)、查前揭被告之犯行，業據證人即被害人丙○○於偵查中、原
    審及本院歷次審理中證述明確。證人即被害人丙○○於被強
    盜財物後一小時內，即於94年2月22日16時17分報案，並於
    警詢中除具體描述歹徒之身材、穿著、隨身背負之背包、所
    持水果刀等特徵，並明確證述遭強盜之過程、騎乘機車之車
    號，嗣經警依其描述之特徵，果於翌日即94年2月23日21時
    30 分許，在新莊市○○路與天祥街口查獲被告，且證人丙○○並於同日在派出所中當場即明確指認被告即為強盜其財
    物之人，亦據證人即查獲被告之警員乙○○證述明確（見原
    審95 年訴字第713號卷第66─73頁筆錄）；況證人丙○○於
    本院迭次審理時，復已明白證稱：搶我的歹徒，當時頭上有
    戴安全帽，屬於蓋到額頭上面的安全帽，所以歹徒面貌我可
    以看得很清楚，我看到的歹徒就是法庭上的被告，他當時有
    拿出水果刀抵住我肚子，我有看到水果刀的形狀，一個特徵
    就是水果刀有生鏽，生鏽是一條一條斜斜的，是扣案的刀子
    ，被告搜我的口袋，並當庭指認被告就是搶他的歹徒，且稱
    ：我是看到本人指認，不是看口卡照片指認的，我沒有冤枉
    他（見本院95年上訴字第3521號卷第68─69頁、第120頁筆
    錄及本院96年上更(一)字第241號卷第107頁筆錄及本審審判筆
    錄），證人丙○○與被告甲○○既無仇怨，衡情應無甘負偽
    證責任，故為不實指認而誣陷被告之必要，且被告於經警查
    獲時，自其隨身攜帶之背包內起出扣案之黑色刀柄水果刀一
    支，與證人丙○○於報案時陳述歹徒作案工具吻合（94年度
    偵字第11821號卷，第28頁），且該水果刀刀刃上有多條平
    行之鏽痕（同前卷第43頁上方照片），經本院前審檢視該刀
    之特徵，與證人丙○○被害後所述之前揭作案之刀子之特徵
    又屬相符，顯然扣案之刀子異於尋常之水果刀，而有特殊之
    處，證人丙○○就此特徵自警詢起一再陳述，並於原審審理
    時，明確證述因遭被告持刀抵住肚子，故於低頭看被告的手
    及刀子時，對該把水果刀之外型印象深刻等情（見原審95年
    訴字第713號卷第121頁筆錄），則以證人丙○○遭強盜財物
    之際，與該名歹徒以近距離面對面周旋，印象應屬深刻，且
    有充足之機會及時間詳細觀察歹徒外貌，是證人丙○○既於
    案發後立即報案，陳述之歹徒特徵、兇器及騎乘機車之車號
    ，應無誤記之虞，況被告攜帶扣案之水果刀及外貌、裝束恰
    與證人丙○○所述吻合，已難認為僅屬巧合，從而證人丙○○之指證應與事實相符，而可採信。又證人即擔任計程車司
    機之張建邦原審結證稱：94年2月22日下午3、4時許，在臺
    北縣新莊市○○路中油加油站對面超商前，搭載自稱「拜六
    」（臺語）之男子，當時所見該男子之外貌、背包即與被告
    經警查獲時拍攝之外貌、背包照片相符，該男子上車時，猶
    自稱要先下去拿機車鑰匙，且一直向伊推銷刮鬍刀，嗣後並
    向伊索取名片，表示還要叫車等語，因當日並非伊營業時間
    ，該男子上車後又一直推銷東西，且綽號特別，因此對時間
    、地點、過程記憶深刻，伊僅載過該男子一次等情（見原審
    95年訴字第713號卷第74─80頁筆錄），與證人乙○○證稱
    ：因查獲被告時，在被告背包內發現張建邦名片，懷疑張建
    邦亦為被害人，因此聯繫張建邦，確認並未遭搶後，而得知
    張建邦在案發時間，在臺北縣新莊市○○路401號附近載到
    自稱「拜六」（臺語）、可疑為被告之人，嗣後果在該處查
    獲上揭懸掛車牌之ＦＥＸ—84 8號機車，該地與本案案發地
    點騎車約為十分鐘車程等情（見原審95年訴字第713號卷第
    68 頁筆錄）亦互核相符，而被告亦自承僅搭過張建邦之計
    程車一次，上車後曾向張建邦自稱在賣刮鬍刀，也有拿張建
    邦之名片等情（見原審95年訴字第713號卷第80─81頁筆錄
    ），足以認定證人張建邦記憶無誤，其證述情節當可採信，
    則被告於94年2月22日下午3、4時許並非在臺北縣新莊市○○路○段350號伊吉邦社區擺攤，其曾稱案發當時並不在案
    發現場，而係在伊吉邦社區之7-11超商前擺攤，難認與事實
    相符，無從推翻前揭積極之事證，其此部分之所述，自無可
    信，此外並有扣案之水果刀一支、被告於經警查獲時拍攝之
    外貌、衣著、背包及水果刀照片五紙可資佐證。又查扣案水
    果刀，刀刃部分為金屬材質，且已開鋒，在客觀上具有危險
    性，足以傷害人之生命、身體，對安全構成威脅，自屬兇器
    無疑，且人體腹部有臟器、大動脈等重要器官分佈，若遇刀
    刺，極易造成內臟重創、大量出血不止等嚴重後果而導致生
    命危險，顯屬人體要害，亦為眾所周知之事。被告騎車攔阻
    獨自步行之被害人，利用四下無人，被害人手無寸鐵以供自
    衛，孤立無援，亦難僅憑雙腿逃脫動力交通工具之追逐，又
    被告自稱案發當時身高178.5公分、體重65到70公斤之間（
    見原審95年訴字第713號卷第125頁筆錄）、被害人則自稱案
    發時身高162公分、體重約60公斤（見原審95年訴字第713號
    卷第119頁筆錄），依當庭所見，被害人體型確實較被告為
    弱勢，於客觀上亦無從憑恃體型反抗之情況，以尖刀抵住被
    害人腹部要害，以此強暴方式強搜被害人口袋內之錢財，被
    害人當時之意思決定自由顯已受相當之壓制，而達不能抗拒
    之程度，是證人丙○○證稱當時因受制於被告，擔心自身生
    命安全而無法抗拒，始任令被告搜刮財物等情，當屬可信。
    尤以參諸：
(1)、被告手持水果刀抵住被害人腹部並搜刮財物等情，業據被害
    人丙○○自偵查、原審、本院前審及更審時指述不移。雖被
    害人於94年2月22日下午與同月23日晚間之二次警詢筆錄僅
    記載：被告隨即從他的背包中亮出一把水果刀給伊看，伊看
    見後因心生畏懼，就把財物交給他（見偵11821號卷第28頁
    ）。惟被害人於原審時證稱：在警察局時有告訴警察，歹徒
    拿一支生鏽的水果刀抵住伊之肚子，伊確定被告的刀子有接
    觸伊之肚子，大約係在肚臍之位置等語（見原審卷第115頁
    、第116頁、第119頁），後於本院更審時亦證稱：其於警詢
    時確實有說被告拿刀抵住伊之腹部等語（見本院更(一)卷第73
    頁、第93頁、本審卷審判筆錄）。
(2)、本件承辦員警乙○○於原審審理時證稱：丙○○於警詢時沒
    有跟伊說被告有拿刀抵住其之身體（見原審卷第70頁），後
    於本院更審時卻證稱：警詢筆錄上未記載被告以刀子抵住被
    害人丙○○之腹部，可能是漏記了（見本院更(一)卷第93頁）
    。但據被害人就強盜之情節、歹徒之相貌、形體、衣著、特
    徵均能詳細描述，顯見其對該次強盜之過程印象深刻，於報
    案時，當據實以告，且審酌被害人與被告二人並無宿怨，衡
    情應無故意虛張事實，誣陷被告之可能。
(3)、參酌臺北縣政府警察局新莊分局於94年3月18日之刑事案件
    報告書，載明被告係因強盜等案，於犯罪事實亦載明被告持
    刀強盜被害人財物（見94年核退偵字第1168號），足見被害
    人確於警訊時將被持刀強盜之事實向員警說明。顯係因員警
    以該強盜案尚無被告線索，如據實記載為強盜案件，要受管
    制、限期破案之壓力，乃以大案報為小案，因此於警訊筆錄
    記載為恐嚇取財。是被告確有持刀抵住被害人腹部等情，足
    以認定。亦可見本案偵訊（調查）筆錄誤載罪名為恐嚇取財
    ，乃員警於承辦本案之初，以大案報小案，以免受管制之心
    態使然。
(4)、證人丙○○於本院更審審理時明確證稱：伊被搶完後，歹徒
    將車騎走，伊才看到車號，車號是伊告訴警察的，伊確定看
    到的機車顏色是銀白色，車牌號碼為ＦＥＸ－848等語（見
    本院更(一)卷第72頁反面、第73頁正面）。
(5)、證人即車號ＦＥＸ－848重機車所有人丁○○於本院更審時
    證述：因該車已報廢，無法提出照片。該車係案發二年多前
    買的中古車，買來的時候車身即是銀白色，贓物領據上寫黑
    色可能是依照行照上所記載的顏色而寫。但伊確定遺失時機
    車是銀白色，領回時也是銀白色，這部車確實是伊所有之機
    車等語（見本院更(一)卷第105頁正反面）。
(6)、證人即承辦員警乙○○於本院更審審理時亦證稱：當時查獲
    該車車牌號碼確實是ＦＥＸ－848，車身確定是銀白色，移
    送資料上寫黑色可能是依據原始資料登記的，因為一時疏忽
    沒有發現，才在領據上寫黑色等語（見本院更(一)卷第91 頁
    反面、第106頁反面）。
(7)、是依被害人所述歹徒所騎乘懸掛之車牌ＦＥＸ－848號重機
    車係銀白色等情，核與證人丁○○及乙○○所述相符，應可
    採信。至卷附贓物認領清單、車輛失竊電腦輸入單上所載車
    號ＦＥＸ－八四八號重型機車之車身顏色為黑色，應係證人
    丁○○向中古車行購買前，即曾遭人更換車殼顏色，卻未至
    監理所變更登記，而員警製作移送資料時僅依照原始資料登
    記，未再為確認，始導致贓物認領清單及車輛失竊電腦輸入
    單上記載之車身顏色與實際車身顏色不同，然此尚不影響本
    件犯罪事實之認定，併此敘明。
(8)、再者，被告於警詢時是否遭刑求乙節，經查：被告於原審審
    理中供稱於製作警詢筆錄時有遭員警毆打要其承認本件強盜
    案云云，惟被告於檢察官訊問及原審準備程序時，均未表示
    曾遭員警毆打之事，況被告若真遭員警刑求，何以其之警訊
    筆錄中係否認犯行，而無陳述對己不利之自白，顯與常情有
    違。而證人即承辦之員警乙○○於本院前審亦已證稱：當初
    是被害人到案，我們受理之後，依他所形容犯嫌的特徵、作
    案方法等，被害人有記到犯嫌的車牌，我們調閱附近失竊機
    車的錄影帶，我們找機車的車主，車主是四點多通知，跟他
    聯絡後，他有到案，他說機車二點多停在天祥街附近不見，
    後來我們調閱監視錄影帶，發現一位穿著黑色衣服的男子竊
    取該機車。我們詢問的時候，沒有對被告刑求、恐嚇、利誘
    ，筆錄就是照他陳述記載，他都是不承認，我們是根據被害
    人所述的歹徒特徵鎖定對象，監視器畫面不清楚，但是體型
    有出來，我們當初也不確定是他，被害人有到案指認犯嫌，
    本件報案人報案之後，隔二天巡邏在天祥街路口發現犯嫌，
    我們上前盤查，他與被害人所述的背背包、穿著黑色衣服，
    之前認定大概是他，我們請他交背包給我們看一下，在他背
    包內發現一個水果刀。水果刀是當時盤查時拿出來的。案發
    地點在中正路上，車流蠻大的，從橋邊走的人不多，都是車
    流比較多等語（見本院上訴卷第83反面至84頁）。及證人即
    承辦之員警李碧亮於本院前審證稱：當時發現被告涉案是報
    案人來派出所報案，就如乙○○所述一樣。沒有對被告刑求
    ，沒有打他，我們找到被告後，在他包包裡面有壹張計程車
    的名片，我們依上面的電話號碼找到計程車司機，我們問他
    案發後是否有搭載一位客人，他說有，他說在何處搭載這個
    客人，我們在他說的搭載地點尋找，就發現這部失竊的機車
    等語（見本院上訴卷第84頁）。可見依上述二名證人即承辦
    之員警乙○○、李碧亮所述渠等未對被告刑求、恐嚇、利誘
    ，筆錄都是照被告陳述記載等情，暨審閱被告之警訊筆錄係
    否認其犯行，足認二名承辦之員警乙○○、李碧亮此之所述
    ，尚可採信。另被告於本院前次更審時稱：當天被害人亦有
    看見伊遭刑求云云，亦遭證人丙○○於本院更審時否認有看
    見被告遭刑求（見本院更(一)卷第110頁），於本次更審則改
    稱員警要伊吃下本案云云，亦為證人乙○○所否認，且被告
    亦未坦承犯案，是被告所述之被警刑求或吃下本案乙節，並
    無何積極之事證足資證明其所述與事實相符，自無可採。
(9)、此外，案發時被告究竟有無於伊吉邦社區賣刮鬍刀乙節，據
    被告辯稱：94年2月22日下午其係在伊吉邦社區推銷刮鬍刀
    云云。惟查：
、證人即伊吉邦社區管理員謝文華於本院更審時證稱：擔任伊
    吉邦社區管理員時有見過被告一次，不知道他來做什麼，亦
    不知道他曾到社區賣刮鬍刀，94年2月22日沒有看到他，伊
    對被告真的完全不熟悉等語（見本院更(一)卷第72頁），嗣又
    翻異前詞證稱：社區門口嚴禁攤販擺攤，伊不確定他是否在
    賣刮鬍刀，但確定他有來過我們社區管理室，與伊同事講話
    ，他自稱叫做「拜六」，伊不認識他，因為他是與伊同事講
    話，伊在旁邊聽到的，94年2月22日確定有見到被告，大約
    是下午3、4 點的時候（見本院上更(一)卷第93頁反面）。是
    證人對於是否認識被告、被告有無於該社區兜售刮鬍刀及被
    告於案發當天有無至該社區等情前後供述不一，已難採信。
、又證人張建邦證稱：94年2月22日日下午三、四時許，在臺
    北縣新莊市○○路中油加油站對面超商前，搭載自稱「拜六
    」（臺語）之男子，當時所見該男子之外貌、背包即與被告
    經警查獲時拍攝之外貌、背包照片相符，該男子上車時，猶
    自稱要先下去拿機車鑰匙，且一直向伊推銷刮鬍刀，嗣後並
    向伊索取名片，表示還要叫車等語，因當日並非伊營業時間
    ，該男子上車後又一直推銷東西，且綽號特別，因此對時間
    、地點、過程記憶深刻，伊僅載過該男子一次等情（見原審
    卷第74頁），與證人乙○○證稱因查獲被告時，在被告背包
    內發現張建邦名片，懷疑張建邦亦為被害人，因此聯繫張建
    邦，確認並未遭搶後，而得知張建邦在案發時間，在臺北縣
    新莊市○○路401號附近載到自稱「拜六」（臺語）、可疑
    為被告之人，嗣後果在該處查獲上揭失竊之ＦＥＸ—848 號
    機車，該地與本案案發地點騎車約為十分鐘車程等情（見原
    審卷第66至67頁）互核相符，而被告亦自承僅搭過張建邦之
    計程車一次，上車後曾向張建邦自稱在賣刮鬍刀，也有拿張
    建邦之名片等情（見原審卷第80至81頁），足以認定證人張
    建邦記憶無誤，其證述情節當可採信。則被告於94年2月22
    日下午三、四時許並非在臺北縣新莊市○○路○段350號伊
    吉邦社區擺攤，其曾稱案發當時並不在案發現場，而係在伊
    吉邦社區之7-11超商前擺攤，難認與事實相符，無從推翻前
    揭積極之事證，其此部分之所述，亦無可信。
(10)、另扣案水果刀之取得過程是否合法乙節，據被告於原審時辯
    稱：員警逮捕伊時背包裡面有玻璃球、蝴蝶刀，而扣案之水
    果刀係員警到伊家中搜東西時帶走的云云。惟依證人乙○○於本院更審時證稱：當初是晚上九點多，在新莊中山路三
    段與天祥街口路上遇見被告，當時其身上背著背包，是在路
    邊查到的，並未前往被告家中（見本院更(一)卷第106反面）
    。員警乙○○於94年2月23日22時45分許即將同日21時30
    分許查獲被告時所扣案之黑色刀柄水果刀提示予被害人丙○○辨認，被害人亦確認該把水果刀之刀刃所生鏽部位及長度
    規格與恐嚇伊之歹徒所使用之水果刀一模一樣，有指認照片
    一張在卷可稽（見原審卷第43頁）。 再依被告於94年2月
    24日之警詢筆錄稱：交付於警方之黑色背包及水果刀是伊所
    有，黑色背包是裝販售之刮鬍刀，而水果刀（黑色刀柄）是
    防身用的等語（見偵字第11821號卷第12頁），可知警方於
    94 年2月23日查獲被告時，即將系爭水果刀扣案，且被告亦
    未否認系爭水果刀非自其背包中所扣案，故被告後於原審辯
    稱：背包內有蝴蝶刀一把，而扣案之水果刀是半個月後警察
    去伊家找出來的云云（見原審卷第73頁），殊非有據，應無
    可採。
(三)、綜上所述，被告上揭辯解，核與實情有間，無非均係卸責規
    避之詞，均不足採信。本件事證明確，被告強盜之犯行堪以
    認定，應依法論科。
二、被告攜帶客觀上足以危害人生命、身體安全之兇器水果刀，
    以強暴行為至使被害人不能抗拒而交付財物，係犯刑法第32
    8條第1項之強盜罪，而有同法第321條第1項第3款之情形，
    應依同法第330條第1項加重強盜罪論處。
三、原審以被告犯行明確，論罪科刑，固非無見。惟被告駕駛懸
    掛車號ＦＥＸ─848銀白色機車，該機車究否確為被告所竊
    取，迄欠明瞭，已如上述。原審就此未加詳究審認釐清，即
    逕認係被告以不詳方法竊取騎用，已不無可議。又92年2月6
    日修正公布，於同年9月1日施行之刑事訴訟法採改良式當事
    人進行主義，且為貫徹直接審理與言詞審理原則，改行審判
    集中審理制，有關審判程序之進行，以當事人間之攻擊、防
    禦為主軸，法院並不立於主導之地位。且被告以外之人於審
    判外之言詞或書面陳述，除法律有規定者外，不得作為證據
    ，亦據刑事訴訟法第159條第1項定有明文。而所謂法律有規
    定者，即包括同法第159條之1至之5所規定傳聞證據例外具
    有證據能力之情形。故如欲採被告以外之人於審判外之言詞
    陳述，即警詢或檢察官偵查中之言詞陳述為證據時，必須符
    合法律所規定之例外情形，方得認其審判外之陳述有證據能
    力。原審採用證人丙○○偵訊之供述，以及台北縣政府警察
    局車輛失竊電腦輸入單、贓物領據，為被告論罪證據之一，
    然未敘明該項陳述如何符合傳聞證據例外，而有證據能力之
    情形及理由，逕採該等證人於審判外之陳述，為論罪之證據
    ，自同有判決不備理由之違誤。被告上訴否認犯罪，雖無理
    由，然原判決既有上述可議，仍無可維持，應由本院將原判
    決撤銷改判。爰審酌被告有侵占、搶奪、竊盜、恐嚇取財、
    毒品等多項前科，素行不佳，雖不構成累犯，惟卻不思持續
    正當工作以換取金錢，竟備妥利刃，隨機攔路持兇器強盜不
    特定人財物，嚴重危害社會治安，但兼衡被告行搶之際，因
    被害人立即從命就範，並未傷害被害人之身體，犯罪所得尚
    非甚鉅等一切情狀，量處如主文第2項所示之刑，以資懲儆
    。至扣案之水果刀一支，為被告持以供犯罪之用，業據證人
    丙○○證述在卷，被告亦自承該水果刀為其所有，既屬被告
    所有供犯罪所用之物，爰依刑法第38條第1項第2款之規定宣
    告沒收。
據上論斷，應依刑事訴訟法第369條第1項前段、第364條、第299
條第1項前段，刑法第330條第1項、第38條第1項第2款，判決如
主文。
本案經檢察官林秀濤到庭執行職務。
中    華    民    國    97    年    1     月    31    日
                  刑事第六庭  審判長法  官  林堭儀
                                    法  官  郭豫珍
                                    法  官  莊謙崇
以上正本證明與原本無異。
如不服本判決，應於收受送達後十日內向本院提出上訴書狀，其
未敘述上訴之理由者並得於提起上訴後十日內向本院補提理由書
（均須按他造當事人之人數附繕本）。
                                    書記官  林旻弘
中    華    民    國    97    年    2     月    1     日
附錄：本案論罪科刑法條全文
刑法第330條第1項
犯強盜罪而有第321條第1項各款情形之一者，處七年以上有期徒
刑。
中華民國刑法第328條
（普通強盜罪）
意圖為自己或第三人不法之所有，以強暴、脅迫、藥劑、催眠術
或他法，至使不能抗拒，而取他人之物或使其交付者，為強盜罪
，處5年以上有期徒刑。
以前項方法得財產上不法之利益或使第三人得之者，亦同。
犯強盜罪因而致人於死者，處死刑、無期徒刑或10年以上有期徒
刑；致重傷者，處無期徒刑或7年以上有期徒刑。
第 1 項及第 2 項之未遂犯罰之。
預備犯強盜罪者，處1年以下有期徒刑、拘役或3千元以下罰金。


司法院資訊處製作；財團法人民間司法改革基金會備份。
